# 瑞华研究丨问题1-4-8 （企业对劳务派遣人员薪酬的核算和列报）

提问人：dingjiali 时间：2022-09-20 21:08:52
https://bbs.esnai.com/thread-5424082-1-1.html
(出处: 中国会计视野论坛)
想问下，如果判断劳务派遣属于“企业职工”，那么对于其中付给劳务公司的外包费用，是否也同样经过“应付职工薪酬”核算？另外，对于这种劳务派遣的“职工”，请问发生额应披露在应付职工薪酬哪个二级明细呢？短期薪酬-工资、奖金还是需要单独列示劳务这部分的工资？

回答人：chenyiwei
其中付给劳务公司的外包费用，其受益对象并非员工，其性质为中介机构服务费。故应计入管理费用处理。
对于符合“职工”定义的劳务人员，其薪酬通过应付职工薪酬核算，但需单设明细科目，如“劳务人员费用”。

提问人：dingjiali 时间：2022-09-28 09:06:05
想问下版主，应付职工薪酬附注的模板，一般没有“劳务费”这个明细，请问是否可以披露至“其他短期薪酬”这个明细下面？

回答人：chenyiwei
也可以。